【裁判字號】    95,財管,38
【裁判日期】    950620
【裁判案由】    選任遺產管理人
【裁判全文】
臺灣高雄地方法院民事裁定              95年度財管字第38號
聲  請  人  新興資產管理股份有限公司
                        樓
法定代理人  甲○○
                        樓
送達代收人  丙○○
                        樓
上聲請人為被繼承人乙○○聲請選任遺產管理人事件，本院裁定
如下：
  主  文
聲請駁回。
程序費用新台幣1,000 元由聲請人負擔。
  理  由
一、本件聲請意旨以：慶豐銀行股份有限公司（下稱慶豐銀行）
    係被繼承人乙○○（男，民國○○年○○月○ 日生，身分證統一
    編號：Ｚ000000000號，生前最後設籍地：高雄縣林園鄉頂厝
    村椰樹6 巷23號，已於93年9 月16日死亡）生前之債權人兼
    抵押權人，債權人慶豐銀行聲請對於被繼承人乙○○之不動
    產強制執行，經台灣台南地方法院核發債權憑證在案，嗣因
    債權人慶豐銀行已轉讓該筆債權予聲請人，聲請人已繼受債
    權人慶豐銀行之債權，而為被繼承人乙○○之債權人兼抵押
    權人，聲請人為利害關係之人。被繼承人乙○○死亡後，其
    全體繼承人均已拋棄繼承，被繼承人乙○○並無繼承人得繼
    承其財產，惟聲請人與被繼承人乙○○間債權債務關係，迄
    今懸而未決，恐損及聲請人之權益，爰聲請准予選任被繼承
    人乙○○之繼承人周青宏為遺產管理人，俾便續行強制執行
    程序等語。
二、經查：
  (一)按繼承開始時，繼承人之有無不明者，由親屬會議於1 個月
    內選定遺產管理人，並將繼承開始及選定遺產管理人之事由
    ，向法院報明；無親屬會議或親屬會議未於前條所定期限內
    選定遺產管理人者，利害關係人或檢察官，得聲請法院選任
    遺產管理人，並由法院依前項規定為公示催告，民法第1177
    條、第1178條第2 項分別定有明文，是以得聲請法院選任遺
    產管理人者，係限於利害關係人或檢察官自明。
  (二)本件被繼承人乙○○係債權人慶豐銀行之債務人，前經債權
    人慶豐銀行向台灣台南地方法院聲請對被繼承人乙○○強制
    執行，經台灣台南地方法院依強制執行法第95條之規定，視
    為撤回執行，並依強制執行法第27條發給債權人慶豐銀行債
    權憑證在案，此有聲請人提出慶豐銀行貸款契約、台灣台南
    地方法院債權憑證各1 份附卷可參，堪信為真實。惟聲請人
    主張其繼受債權人慶豐銀行對於被繼承人乙○○之債權一節
    ，固據聲請人提出債權讓與證明書為證，惟觀諸聲請人提出
    之上開債權讓與證明書係記載債權人「荷商荷蘭銀行股份有
    限公司台北分公司」將其對於債務人「黃銘充 (身分證統一
    編號：Ｚ00000000 0號)」 之債權讓與受讓人「新榮資產管
    理股份有限公司」，顯與聲請人主張其受讓債權人慶豐銀行
    對於被繼承人乙○○之債權內容不合，嗣經本院於95年5 月
    30 日 裁定命聲請人補正自債權人慶豐銀行受讓對於被繼承
    人乙○○債權之證明文件，經聲請人於95年6 月6 日收受送
    達在案，此有送達證書1 份附卷足考，惟聲請人僅於收受本
    院補正裁定後，向本院提出上開債權人慶豐銀行與債務人乙
    ○○之貸款契約書，迄今仍未補正其受讓債權人慶豐銀行對
    於被繼承人乙○○之債權證明文件，本院尚無從依聲請人提
    出之證據認定聲請人確係受讓債權人慶豐銀行對於被繼承人
    乙○○之債權，難認聲請人為被繼承人乙○○之債權人，聲
    請人顯非利害關係人，其提出本件聲請，於法不合，應予駁
    回。
三、依非訟事件法第21條第1 項、第24條第1 項，裁定如主文。
中    華    民    國    95    年    6     月    20    日
                  家事第2庭    法  官  張桂美
以上證明與原本無異。
如對本裁定抗告須於裁定送達後10日內向本院提出抗告狀。
中    華    民    國    95    年    6     月    20    日
                               書記官  王美玲


司法院資訊處製作；財團法人民間司法改革基金會備份。
